【裁判字號】    97,易,465
【裁判日期】    971126
【裁判案由】    竊盜等
【裁判全文】
臺灣雲林地方法院刑事判決               97年度易字第465號
公  訴  人  臺灣雲林地方法院檢察署檢察官
被      告  甲○○
                    （現羈押於臺灣雲林看守所）
上列被告因竊盜等案件，經檢察官追加起訴（96年度偵字第3425
號、第3855號及97年度偵字第2374號），被告於準備程序進行中
，就被訴事實為有罪之陳述，本院改行簡式審判程序審理，判決
如下：
    主      文
甲○○所犯罪名及處罰，詳如附表壹、貳「所犯罪名及處罰」欄
所示。應執行有期徒刑壹年拾月。扣案武士刀貳把均沒收。
    事      實
一、(一)甲○○意圖為自己不法之所有，基於竊盜之犯意聯絡，夥
      同顏郁鎮（另經判決有期徒刑2 年6 月確定），於附表壹
      所示之時間、地點，持附表壹所示客觀上可作為兇器使用
      之剪刀、扳手等工具，竊取如附表壹所示之抽水馬達、自
      用小客車排氣管等物。經警於民國96年6 月29日凌晨零時
      30 分 許，在雲林縣虎尾鎮頂溪里中溪國小後門附近，查
      獲正準備竊取車牌號碼6E-234 9號自小客車排氣管之顏郁
      鎮、甲○○（即附表壹編號11）。
    (二)甲○○明知具有殺傷力之武士刀，依槍砲彈藥刀械管制條
      例之規定，未經中央主管機關許可，不得非法持有，竟未
      經許可，於民國91、92年間，向真實姓名年籍不詳之成年
      人士收受具有殺傷力之武士刀2 把而持有之（詳如附表貳
      ）。嗣經警於97年5 月6 日下午6 時40分許，在雲林縣莿
      桐鄉○○路175 巷15弄34號3 樓租屋處扣得武士刀2 把。
二、案經雲林縣警察局虎尾分局報告臺灣雲林地方法院檢察署檢
    察官偵查起訴。
    理      由
一、上開犯罪事實，業據被告甲○○於本院審理中坦承不諱，核
    與共同被告顏郁鎮、許丁供述及被害人陳進德、趙永於、廖
    裕組、陳榮宗、劉信雄、賴新於、林溪憲、翁尚永、王義乾
    、王登山指述情節相符，並有贓物認領保管單14紙、現場照
    片47張、雲林縣警察局刀械鑑驗小組工作記錄表1 份附卷，
    及武士刀2 把扣案可憑，堪認被告甲○○自白與事實相符，
    本案事證明確，被告犯行堪以認定，應依法論科。
二、論罪科刑之理由：
    (一)查未扣案之扳手1 支係金屬製品，具有稜角亦相當堅硬，
      如持以揮舞，客觀上足對人之身體、生命構成威脅，自屬
      兇器之一種。是核被告甲○○附表壹編號1 至編號10 所
      為，均係犯刑法第321 條第1 項第3 款之攜帶兇器竊盜既
      遂罪；附表壹編號11所為，係犯同法第321 條第2 項、第
      1 項第3 款之攜帶兇器竊盜未遂罪。另附表貳所為，係犯
      槍砲彈藥刀械管制條例第14條第3 項之未經許可持有刀械
      罪。
    (二)被告甲○○就附表壹各犯行，與顏郁鎮間，均有犯意聯絡
      及行為分擔，均為共同正犯。
    (三)其所犯上述各罪，犯意各別，行為互殊，應予分論併罰。
    (四)被告附表貳編號11部分，已著手為加重竊盜之犯行而未及
      得逞，為未遂，應減輕其刑。
    (五)被告甲○○前因1.施用二級毒品案件，經臺灣高等法院臺
      南分院於91年5 月27日以90年度上易字第540 號判處有期
      徒刑10月確定；2.竊盜案件，經國防部北部地方軍事法院
      馬祖分院於91年12月11日以91年度馬審字第13號判處有期
      徒刑6 月確定；3.搶奪及連續竊盜案件，經本院於92年10
      月27日以92年度訴字第359 號判處有期徒刑1 年（嗣減刑
      為有期徒刑6 月）、有期徒刑6 月（嗣減刑為有期徒刑3
      月）確定；4.施用第一級、第二級毒品案件，經本院於92
      年5 月26日以92年度訴字第228 號判處有期徒刑1 年2 月
      （嗣減刑為有期徒刑7 月）、8 月（嗣減刑為有期徒刑4
      月）確定，前開3.、4.部分經定應執行之刑3 年，與1.、
      2.部分接續執行，於95年7 月20日假釋出監，所餘刑期付
      保護管束至96年8 月29日期滿，惟其假釋嗣經撤銷，並因
      適逢中華民國96年罪犯減刑條例於96年7 月16日施行，前
      開3.、4.部分經本院於96年10月11日以96年度聲減字第
      1667 號 減刑後定應執行之刑1 年6 月確定，經折抵刑期
      有期徒刑1 年6 月已毋須執行，有臺灣高等法院被告前案
      紀錄表1 份附卷可考，而依最高法院87年度台非字第23號
      意旨，被告於本案行為時，其前開有期徒刑尚未執行完畢
      ，並未構成累犯。爰審酌被告僅因貪圖小利，缺錢花用，
      多次夥同甲○○竊取他人馬達及自小客車排氣管變賣花用
      ，並未經許可持有武士刀2 把，時間長達5 年，對社會治
      安影響不小，惟依現存卷證被告尚無利用前開武士刀為其
      他犯罪，及部分贓物固經發還，部分贓物仍未尋獲，造成
      被害人受有損害，並迄未賠償分文，及犯後就全部犯行坦
      白承認，態度尚稱良好等犯罪之動機、目的、手段及所造
      成損害等一切情狀，各量處如附表壹、貳「所犯罪名及處
      罰」欄所示之刑。
    (六)又被告附表壹編號1 犯行，於96年4 月24日前，合於減刑
      之條件，應依中華民國96年罪犯減刑條例第2 條第1 項第
      3 款、第7 條，於裁判時諭知其宣告刑及按上開量處之宣
      告刑減得之刑，並與其餘不得減刑部分合併定應執行之刑
      。
    (七)末查扣案武士刀2 把，均為違禁物，應依法沒收。至未扣
      案扳手1 支，固為被告顏郁鎮所有且供附表壹加重竊盜犯
      罪所用之物，惟未扣案，復非違禁物，為避免將來執行之
      困難，爰不宣告沒收，附此敘明。
三、據上論斷，依刑事訴訟法第273 條之1 第1 項、第299 條第
    1 項前段，刑法第28條、第321 條第1 項第3 款、第2 項、
    第51條第5 款、第25條第2 項、第38條第1 項第1 款，中華
    民國96年罪犯減刑條例第2 條第1 項第3 款、第7 條，判決
    如主文。
本案經檢察官乙○○到庭執行職務
中    華    民    國    97    年    11    月    26    日
                  刑事第三庭  法  官  李貞瑩
以上正本證明與原本無異。
如不服本判決，應於判決送達後10日內，向本院提出上訴狀。（
須附繕本）
                              書記官  金雅芳
中    華    民    國    97    年    11    月    26    日
附錄本案論罪科刑法條全文
中華民國刑法第321條（加重竊盜罪）
犯竊盜罪而有左列情形之一者，處六月以上、五年以下有期徒刑
：
一、於夜間侵入住宅或有人居住之建築物、船艦或隱匿其內而犯
    之者。
二、毀越門扇、牆垣或其他安全設備而犯之者。
三、攜帶兇器而犯之者。
四、結夥三人以上而犯之者。
五、乘火災、水災或其他災害之際而犯之者。
六、在車站或埠頭而犯之者。
前項之未遂犯罰之。
槍砲彈藥刀械管制條例第14條
未經許可，製造、販賣或運輸刀械者，處 3 年以下有期徒刑，併
科新台幣100 萬元以下罰金。
意圖供自己或他人犯罪之用，而犯前項之罪者，處 6 月以上 5
年以下有期徒刑，併科新台幣 300 萬元以下罰金。
未經許可，持有或意圖販賣而陳列刀械者，處 1 年以下有期徒刑
、拘役或新台幣 50 萬元以下罰金。
第 1 項及第 2 項之未遂犯罰之。
附表壹
 ┌─┬───┬───┬────┬───┬────┬────┐
 │編│被害人│犯罪時│犯罪地點│竊取方│偷竊物品│所犯罪名│
 │號│      │間    │        │式    │        │及處罰  │
 │  │      │      │        │      │        │        │
 ├─┼───┼───┼────┼───┼────┼────┤
 │1 │王登山│95年10│雲林縣土│同上  │抽水馬達│甲○○共│
 │  │      │月初  │庫鎮石廟│      │1個     │同攜帶兇│
 │  │      │      │段附近農│      │（價值  │器竊盜，│
 │  │      │      │田      │      │10,500元│處有期徒│
 │  │      │      │        │      │）      │刑柒月，│
 │  │      │      │        │      │（尋獲贓│減為有期│
 │  │      │      │        │      │物）    │徒刑月│
 │  │      │      │        │      │        │又拾伍日│
 │  │      │      │        │      │        │。      │
 ├─┼───┼───┼────┼───┼────┼────┤
 │2 │陳進德│96年5 │雲林縣土│以客觀│抽水馬達│甲○○共│
 │  │      │月13日│庫鎮大屯│上足供│2個     │同攜帶兇│
 │  │      │24時  │段農田內│兇器使│（價值  │器竊盜，│
 │  │      │      │        │用之扳│14,500元│處有期徒│
 │  │      │      │        │手竊取│）      │刑柒月。│
 │  │      │      │        │（未扣│（尋獲贓│        │
 │  │      │      │        │案）  │物）    │        │
 │  │      │      │        │      │        │        │
 ├─┼───┼───┼────┼───┼────┼────┤
 │3 │趙永  │96年5 │雲林縣虎│同上  │抽水馬達│甲○○共│
 │  │      │月30日│尾鎮牛埔│      │1個     │同攜帶兇│
 │  │      │8時前 │段1021-2│      │（共價值│器竊盜，│
 │  │      │之某日│地號    │      │2,000 元│處有期徒│
 │  │      │時許  │        │      │）      │刑柒月。│
 │  │      │      │        │      │（未尋獲│        │
 │  │      │      │        │      │贓物）  │        │
 ├─┼───┼───┼────┼───┼────┼────┤
 │4 │廖裕組│96年6 │雲林縣西│同上  │抽水馬達│甲○○共│
 │  │      │月中旬│螺鎮吳厝│      │1個     │同攜帶兇│
 │  │      │某日時│段農田內│      │（共價值│器竊盜，│
 │  │      │許    │        │      │2,500 元│處有期徒│
 │  │      │      │        │      │）      │刑柒月。│
 │  │      │      │        │      │（未尋獲│        │
 │  │      │      │        │      │贓物）  │        │
 ├─┼───┼───┼────┼───┼────┼────┤
 │5 │陳榮宗│96年6 │雲林縣虎│同上  │抽水馬達│甲○○共│
 │  │      │月17日│尾鎮建國│      │1個     │同攜帶兇│
 │  │      │某時許│里竹圍段│      │（連同附│器竊盜，│
 │  │      │      │800 號農│      │表貳編號│處有期徒│
 │  │      │      │田內    │      │6 部分共│刑柒月。│
 │  │      │      │        │      │價值    │        │
 │  │      │      │        │      │9,000 元│        │
 │  │      │      │        │      │）      │        │
 │  │      │      │        │      │（未尋獲│        │
 │  │      │      │        │      │贓物）  │        │
 ├─┼───┼───┼────┼───┼────┼────┤
 │6 │陳榮宗│96年6 │雲林縣虎│同上  │抽水馬達│甲○○共│
 │  │      │月24日│尾鎮建國│      │1個     │同攜帶兇│
 │  │      │8時許 │里竹圍段│      │（未尋獲│器竊盜，│
 │  │      │      │800 號農│      │贓物）  │處有期徒│
 │  │      │      │田內    │      │        │刑柒月。│
 ├─┼───┼───┼────┼───┼────┼────┤
 │7 │劉信雄│96年6 │雲林縣二│同上  │抽水馬達│甲○○共│
 │  │      │月25日│崙鄉田尾│      │1個     │同攜帶兇│
 │  │      │某時許│段農田內│      │（共價值│器竊盜，│
 │  │      │      │        │      │3,000 元│處有期徒│
 │  │      │      │        │      │）      │刑柒月。│
 │  │      │      │        │      │（尋獲贓│        │
 │  │      │      │        │      │物）    │        │
 ├─┼───┼───┼────┼───┼────┼────┤
 │8 │賴新  │96年6 │雲林縣土│同上  │抽水馬達│甲○○共│
 │  │      │月27日│庫鎮溪心│      │1個     │同攜帶兇│
 │  │      │8時   │段農田內│      │（共價值│器竊盜，│
 │  │      │      │        │      │3,000 元│處有期徒│
 │  │      │      │        │      │）      │刑柒月。│
 │  │      │      │        │      │（尋獲贓│        │
 │  │      │      │        │      │物）    │        │
 ├─┼───┼───┼────┼───┼────┼────┤
 │9 │翁尚永│96年6 │雲林縣虎│同上  │抽水馬達│甲○○共│
 │  │      │月某日│尾鎮北溪│      │1個     │同攜帶兇│
 │  │      │時    │段農田內│      │（共價值│器竊盜，│
 │  │      │      │        │      │5,500 元│處有期徒│
 │  │      │      │        │      │）      │刑柒月。│
 │  │      │      │        │      │（未尋獲│        │
 │  │      │      │        │      │贓物）  │        │
 ├─┼───┼───┼────┼───┼────┼────┤
 │10│王義乾│96年6 │雲林縣土│同上  │抽水馬達│甲○○共│
 │  │      │月底某│庫鎮石廟│      │1個     │同攜帶兇│
 │  │      │日    │段農田內│      │（共價值│器竊盜，│
 │  │      │      │        │      │6,000 元│處有期徒│
 │  │      │      │        │      │）      │刑柒月。│
 │  │      │      │        │      │（未尋獲│        │
 │  │      │      │        │      │贓物）  │        │
 ├─┼───┼───┼────┼───┼────┼────┤
 │11│林溪憲│96年6 │雲林縣虎│同上  │車號6E-2│甲○○共│
 │  │      │月29日│尾鎮頂溪│      │349號自 │同攜帶兇│
 │  │      │0時30 │里中溪國│      │小客車之│器竊盜，│
 │  │      │分許  │小後門附│      │排氣管1 │未遂，處│
 │  │      │      │近      │      │支      │有期徒刑│
 │  │      │      │        │      │（未遂）│伍月。  │
 └─┴───┴───┴────┴───┴────┴────┘
附表貳
 ┌───┬────┬───┬────┬────┐
 │犯罪時│犯罪地點│犯罪方│扣得物品│所犯罪名│
 │間    │        │式    │        │及處罰  │
 │      │        │      │        │        │
 ├───┼────┼───┼────┼────┤
 │91、92│雲林縣莿│自真實│武士刀2 │甲○○未│
 │年間起│桐鄉中正│姓名年│把      │經許可，│
 │迄97年│路175 巷│籍不詳│        │持有刀械│
 │5 月6 │15弄34號│之成年│        │，處有期│
 │日下午│3 樓    │人士處│        │徒刑肆月│
 │6 時40│        │收受具│        │。扣案武│
 │分許查│        │有殺傷│        │士刀貳把│
 │獲為止│        │力之武│        │均沒收。│
 │      │        │士刀2 │        │        │
 │      │        │把而持│        │        │
 │      │        │有    │        │        │
 └───┴────┴───┴────┴────┘


司法院資訊處製作；財團法人民間司法改革基金會備份。
